【裁判字號】    90,上易,574
【裁判日期】    900316
【裁判案由】    竊盜
【裁判全文】
臺灣高等法院刑事判決                              九十年度上易字第五七四號
    上  訴  人
    即  被  告  乙○
右上訴人因竊盜案件，不服臺灣板橋地方法院八十九年度易字第四三六三號，中華民
國八十九年十二月二十九日第一審判決（起訴案號：臺灣板橋地方法院檢察署八十九
年度偵字第二０四六五號）提起上訴，本院判決如左：
    主  文
原判決撤銷。
乙○竊盜，累犯，處拘役伍拾玖日，如易科罰金，以參佰元折算壹日。
    事  實
一、乙○於八十四年間因違反麻醉藥品管理條例案件，經本院判處有期徒刑二年二月
    ，於八十八年四月十三日執行完畢，竟不知悔改，於八十九年十月二十九日上午
    十一時十分許，在台北縣永和市○○路四九巷四號前，竊取甲○○所有之腳踏車
    一部，得手後留供己用。嗣於同日上午十一時十五分許，在台北縣永和市○○路
    與永亨路口為警查獲。
二、案經台北縣警察局永和分局報請臺灣臺灣板橋地方法院檢察署檢察官偵查起訴。
    理  由
一、右開事實，業據上訴人即被告乙○自白不諱，核與被害人甲○○於警訊指訴之情
    節相符，並有被害人立具之贓物領據、及車輛照片二紙在偵查卷可資佐證。本件
    事證明確，被告犯行堪予認定。
二、核被告乙○所為，係犯刑法第三百二十條第一項之竊盜罪。又被告於八十四年間
    因違反麻醉藥品管理條例案件，經本院判處有期徒刑二年二月，於八十八年四月
    十三日執行完畢，此有台灣高等法院檢察署刑案紀錄簡覆表一件在卷可按，其於
    五年內再犯本件有期徒刑以上之罪，為累犯，應依法加重其刑。原審予以論罪科
    刑，固非無見，但查，被告行為後，刑法第四十一條業於民國九十年一月修正，
    同年月十日經總統公布施行，依修正後之刑法第四十一條規定「犯最重本刑為五
    年以下有期徒刑以下之刑之罪，而受六個月以下有期徒刑或拘役之宣告，因身體
    、教育、職業、家庭之關係，執行顯有困難者，得以一元以上三元以下折算一日
    易科罰金。但確因不執行所宣告之刑難收矯正之效，或難以維持秩序者，不在此
    限。」又前述易科罰金之折算標準，業據罰金罰鍰提高標準條例第二條前段規定
    ，就其原定數額，提高為一百倍折算一日。經比較修正前後刑法第四十一條之結
    果，新法對被告並無不利，依刑法第二條第一項前段規定，自應適用裁判時法。
    原審未及比較適用，自屬無可維持。被告上訴意旨，求為撤銷改判，固無理由，
    但原判決既有可議，應由本院將原判決予以撤銷改判。爰審酌被告之犯罪動機、
    手段、素行、智識程度、犯罪所得、犯後態度及其他一切情狀，量處拘役伍拾玖
    日，並諭知易科罰金算之標準。
據上論斷，應依刑事訴訟法第三百六十九條第一項前段、第三百六十四條、第二百九
十九條第一項前段、刑法第二條第一項前段、第三百二十條第一項、第四十七條、第
四十一條、罰金罰鍰提高標準條例第一條前段、第二條，判決如主文。
本案經檢察官陳明光到庭執行職務。
中    華    民    國     九十     年       三       月       十六       日
                          臺灣高等法院刑事第十八庭
                              審判長法  官  吳      敦
                                    法  官  吳  明  峰
                                    法  官  林  陳  松
右正本證明與原本無異。
不得上訴。
                                    書記官  鎖  瑞  嶺
中    華    民    國     九十     年       三       月       十九日
附錄本案論罪科刑法條全文：
刑法第三百二十條
意圖為自己或第三人不法之所有，而竊取他人之動產者，為竊盜罪，處五年以下有期
徒刑、拘役或五百元以下罰金。
意圖為自己或第三人不法利益，而竊佔他人之不動產者，依前項之規定處斷。
前二項之未遂犯罰之。


司法院資訊處製作；財團法人民間司法改革基金會備份。
